# 关于递延所得税的问题

提问人：wx_5dc3bc5d30f5 时间：2020-03-15 08:05:24
请教，对于递延所得税资产来讲，减值了为什么不通过资产减值损失和减值准备核算，而是直接冲减原来的分录呢？而且对于递延所得税资产负债为什么不需要折现呢

回答人：chenyiwei
1 、递延所得税资产的确认本身就是要求有充分证据支持的，即“有充分证据表明未来转回时可产生足够多的应纳税所得额”本身就是其确认应满足的前提，而且这一前提是明确在会计准则中提出的，即属于会计问题而不仅是审计问题。这一点是不同于其他资产的。当不再满足确认条件时，也就不再满足资产的确认条件，故直接核销处理。
2 、递延所得税原本就是具有高度不确定性的资产和负债，如果再要求折现，则计量难度太大，不便于操作，因此不要求折现。